臺灣臺南地方法院民事裁定            100年度監宣字第141號
聲  請  人  徐漢文
代  理  人  宋金比律師
上列聲請人聲請對徐瑞芳為監護宣告事件，本院裁定如下：
    主    文
宣告徐瑞芳（男，民國○○年○月○○日生，身分證統一編號：Ｚ000
000000號，住臺南市○○區○○里○○鄰○○街65號）為受監護宣
告之人。
選定聲請人徐漢文（民國○○年○○月○日生，身分證統一編號：Ｚ00
0000000號，住臺南市○○區○○里○○鄰○○街65號）為受監護
宣告之人徐瑞芳之監護人。
指定謝玉子（民國○○年○月○日生，身分證統一編號：Ｚ000000000
號，住臺南市○○區○○里○○鄰○○街65號）為會同開具財產清
冊之人。
聲請程序費用由受監護宣告之人徐瑞芳負擔。
    理    由
一、按對於因精神障礙或其他心智缺陷，致不能為意思表示或受
    意思表示，或不能辨識其意思表示之效果者，法院得因本人
    、配偶、四親等內之親屬、最近一年有同居事實之其他親屬
    、檢察官、主管機關或社會福利機構之聲請，為監護之宣告
    ，民法第14條第1項定有明文。次按受監護宣告之人應置監
    護人。法院為監護之宣告時，應依職權就配偶、四親等內之
    親屬、最近一年有同居事實之其他親屬、主管機關、社會福
    利機構或其他適當之人選定一人或數人為監護人，並同時指
    定會同開具財產清冊之人，民法第1110條、第1111條第1項
    亦定有明文。
二、本件聲請意旨略以：聲請人為徐瑞芳（男，民國○○年○月○○
    日生，身分證統一編號：Ｚ000000000號，住臺南市○○區○
    ○里○○鄰○○街65號）之養子，徐瑞芳因罹患重度失智症，
    致不能為意思表示或受意思表示，或不能辨識其意思表示之
    效果，聲請人為此爰聲請鈞院對徐瑞芳為監護宣告，並選定
    聲請人為徐瑞芳之監護人，及指定徐瑞芳之配偶謝玉子為會
    同開具財產清冊之人等語。
三、經查：
  （一）聲請人係徐瑞芳之養子，有戶籍謄本1件為證，揆諸上
        開規定，本件聲請人聲請對徐瑞芳為監護之宣告，自屬
        有據。
  （二）又聲請人主張徐瑞芳因罹患重度失智症，致不能為意思
        表示或受意思表示，或不能辨識其意思表示之效果之事
        實，業據聲請人提出徐瑞芳之中華民國身心障礙手冊影
        本1件為證，且本院於100年7月8日在鑑定人財團法人臺
        灣省私立台南仁愛之家附設精神療養院醫師施仁雄面前
        訊問徐瑞芳，徐瑞芳對問話無法回答，又鑑定醫師對徐
        瑞芳為精神鑑定結果認：「一般醫學檢查：個案意識呈
        呆滯狀態，對問話無法回答，必須靠他人協助下可進食
        ，四肢變形無力，無法自我行動，大小便及個人衛生須
        他人完全協助。精神檢查方面：個案的注意力、判斷能
        力、對人、時、地的定向感、記憶能力、計算能力及抽
        象思考能力均有明顯缺失。並有因心智缺陷，致不能為
        意思表示或受意思表示，亦不能辨識其意思表示之效果
        者。鑑定判定：基於受鑑定人有失智症致不能為意思表
        示或受意思表示，不能辨識其意思表示之效果，且接受
        治療後回復可能性甚低，因而不能管理自己財產，可為
        監護宣告。」等語，有本院100年7月8日監護宣告訊問
        筆錄1件在卷可憑，是聲請人聲請對徐瑞芳為監護宣告
        為有理由，應予准許。
四、次查，受監護宣告人徐瑞芳之配偶謝玉子、養子即聲請人徐
    漢文、媳婦即聲請人之配偶張燕雪、孫子徐翊隆、孫女徐鳳
    仙均同意由聲請人擔任徐瑞芳之監護人、由謝玉子擔任會同
    開具財產清冊之人等情，業經聲請人陳明在卷可按，並有戶
    籍謄本3件、親屬系統表1件、親屬團體會議紀錄1件附卷可
    憑，堪予認定。本院審酌聲請人係受監護宣告人徐瑞芳之養
    子，與徐瑞芳關係親近，聲請人有意願擔任徐瑞芳之監護人
    ，徐瑞芳之配偶、子媳及孫子女亦均同意由聲請人擔任徐瑞
    芳之監護人，因認由聲請人擔任徐瑞芳之監護人，最能符合
    徐瑞芳之最佳利益，為此爰選定聲請人為受監護宣告人徐瑞
    芳之監護人；又謝玉子係受監護宣告人徐瑞芳之配偶，衡情
    謝玉子應會本於受監護宣告之人徐瑞芳之最佳利益，與監護
    人共同開具財產清冊，且謝玉子亦願意擔任會同開具財產清
    冊之人，是爰指定謝玉子為會同開具財產清冊之人，以利監
    護事宜之執行。
五、依民事訴訟法第608條第1項，裁定如主文。
中    華    民    國   100    年    7     月    29    日
                   家事法庭   法  官  葉惠玲
以上正本係照原本作成。
如不服本裁定關於選定監護人及指定會同開具財產清冊之人等部
分，應於送達後十日內向本院提出抗告狀，並繳納抗告費新臺幣
1,000元；其餘關於宣告監護之部分，不得抗告。
中    華    民    國   100    年    7     月    29    日
                              書記官  謝麗首